ru: Профиль поверхности кнопки: Вогнутый; Выпуклый; Куполообразный; Плоский; Квадрат; Другой
vi: Hình dạng bề mặt nút: Lõm; Lồi; Hình vòm; Phẳng; Vuông; Khác
zh-TW: 按鈕表面輪廓: 凹面; 凸面; 圓頂型; 平坦; 方頭; 其他
es: Perfil de superficie del botón: Cóncavo; Convexo; Abovedado; Puro; Cuadrado; Otros
it: Profilo della superficie del pulsante: Concavo; Convessa; A cupola; Piatto; Quadrato; Altro
cs: Profil povrchu tlačítka: Konkávní; Konvexní; Klenutý; Plochý; Hranaté; Jiné
ja: ボタン表面プロファイル: 凹型; 凸型; ドーム型; フラット; スクエア; その他
da: Knapoverfladeprofil: Konkav; Konveks; Hvælvet; Flad; Firkant; Andet
ko: 버튼 표면 프로필: 오목형; 볼록한; 돔형; 플랫; 스퀘어; 기타
fi: Napin pintaprofiili: Kovera; Kupera; Kupumainen; Tasainen; Neliömäinen; Muu
sk-SK: Profil povrchu tlačidla: Konkávny; Konvexný; Klenutý; Rovný; Hranatý; Iné
ro-RO: Profilul suprafeței butonului: Concav; Convexă; Bombat; Plată; Pătrată; Altele
hr-HR: Profil površine tipke: Konkavan; Konveksan; Kupolast; Ravna; Kvadratna; Ostalo
el: Προφίλ επιφάνειας κουμπιού: Κοίλο; Κυρτό; Θολωτό; Επίπεδη; Τετράγωνο; Άλλο
fr: Profil de la surface du bouton: Concave; Convexe; Bombé; Plate; Carré; Autre
nb: Knappoverflateprofil: Konkav; Konveks; Kuppelformet; Flat; Firkantet; Annet
th: โปรไฟล์พื้นผิวปุ่ม: เว้า; โค้งนูน; โดม; ราบ; ทรงเหลี่ยม; อื่นๆ
sv: Knappens ytprofil: Konkav; Konvex; Kupolformad; Platt; Fyrkantig; Övrigt
en: Button surface profile: Concave; Convex; Domed; Flat; Square; Other
tr: Düğme yüzey profili: İçbükey; Dışbükey; Kubbeli; Düz; Kare; Diğer
zh-CN: 按钮表面轮廓: 凹形; 凸面; 圆顶形; 扁平的; 方形; 其他
sl-SI: Profil površine tipke: Vbočen; Konveksno; Kupolast; Ploščata; Kvadrat; Drugo
de: Tastenoberflächenprofil: Konkav; Konvex; Gewölbt; Flach; Quadrat; Sonstiges
lt-LT: Mygtuko paviršiaus profilis: Įgaubtas; Įgaubta; Kupoliškas; Plokščia; Kvadratinė; Kita
hu: Gomb felületi profilja: Homorú; Konvex; Kupolás; Lapos; Négyzet; Egyéb
pt-PT: Perfil da superfície do botão: Côncavo; Convexo; Abobadado; Plano; Quadrado; Outro
pt-BR: Perfil da superfície do botão: Côncavo; Convexo; Abaulado; Plana; Quadrado; Outro
bg-BG: Профил на повърхността на бутона: Вдлъбнат; Изпъкнала; Куполовиден; Плосък; Квадратен; Други
nl: Knopoppervlakteprofiel: Concaaf; Convex; Bolvormig; Vlak; Vierkant; Andere
pl: Profil powierzchni przycisku: Wklęsły; Wypukłe; Kopułowy; Płaski; Kwadratowy; Inne